Dominic Schulze



Bewerbung für die Stelle als Informatiker

Bewerber

Dominic Schulze Hänniweg 1 3614 Unterlangenegg <u>\$</u> 079 / 952 07 09

✓ dominic@hd-schulze.ch

Inhalt

Bewerbung Lebenslauf Arbeitszeugnis Diplome

Dominic Schulze Hänniweg 1 3614 Unterlangenegg dominic@hd-schulze.ch

Ypsomed AG Hans-Ulrich Spahr Brunnmattstrasse 6 / Postfach 3401 Burgdorf 034 / 424 41 11

Unterlangenegg, 16.03.2022



Bewerbung um die Stelle als Informatiker Systemtechnik

Sehr geehrter Herr Spahr

Im Internet bin ich auf Ihre freie Stelle als Informatiker aufmerksam geworden. Für diesen Beruf interessiere ich mich sehr und bewerbe mich deshalb um diese Ausbildung.

Durch meine zuverlässige und selbstständig Art durfte ich bereits in meiner Lehrzeit spannende Projekte in verschiedenen Bereichen planen und umsetzen.

Gerne möchte ich das Team, ab dem 1. Juli 2022, mit meinen Fähigkeiten und Erfahrung unterstützen. Wenn ich Ihr Interesse an meiner Person geweckt habe, freue ich mich und erwarte gespannt Ihre Antwort.

Freundliche Grüsse

D. Schulze
Dominic Schulze

Lebenslauf



Persönliche Daten

Name Schulze

Vorname Dominic

Adresse Hänniweg 1

3614 Unterlangenegg

Mobile 079 952 07 09

E-Mail dominic@hd-schulze.ch

Geburtsdatum 06. Januar 2001

Ausbildung

August 2016 – Juli 2020 Informatiker EFZ Systemtechnik bei der Keller Informatik AG

Beruflicher Werdegang

August 2020 - heute Keller Informatik AG

System Engineer

Januar 2021 - Mai 2020 Schweizer Armee

Rekrutenschule als Funkaufklärer

Kenntnisse und Interessen

Cloud Microsoft 365

Microsoft Azure

Betriebssysteme Windows für Clients

Windows für Server Linux Debian/Ubuntu

Weiteres Zabbix Monitoring

PowerShell Veeam

Führerschein Klasse B

Referenz Referenzen werden auf Wunsch bekannt gegeben.